---
title: "R Notebook"
output: html_notebook
---

```{r brakujące gatunki}
options(scipen = 999)
pacman::p_load(googlesheets,zoo,openxlsx,stringr,splitstackshape,plyr,dplyr,sqldf,stringdist,fuzzyjoin,data.table,svMisc,tidyverse,RJDBC,xlsx,stringi)

#połączenie z bazą PBL
#jdbcDriver =JDBC("oracle.jdbc.OracleDriver",classPath="C:/Users/cezar/Documents/R/ojdbc6.jar")
#jdbcDriver =JDBC("oracle.jdbc.OracleDriver",classPath="E:/Cezary/Documents/ojdbc6.jar")
jdbcDriver =JDBC("oracle.jdbc.OracleDriver",classPath="C:/Users/Cezary/Downloads/R/ojdbc6.jar")
PBL <- dbConnect(jdbcDriver, "jdbc:oracle:thin:@//pbl.ibl.poznan.pl:1521/xe", "IBL_SELECT", "CR333444")

import_start <- read.csv2("C:/Users/cezar/Desktop/import_start.csv", encoding = "Windows-1250", header = TRUE, stringsAsFactors = FALSE) 

import_start <- import_start %>%
  mutate(temp_id = paste(rekord_BN,za_ro_rok,sep = "|")) %>%
  mutate(pracownik = str_extract(pracownik, "([A-Z]*)"))

pbl_import <- RJDBC::dbGetQuery(PBL,
                            "select z.za_zapis_id, z.za_uwagi, z.za_ro_rok
                            from pbl_zapisy z
                            where z.za_uwagi like '%import%'")%>%
  mutate(BN_id = str_extract(ZA_UWAGI,"(?<=BN: )(\\d+)")) %>%
  mutate(pracownik_pbl = str_extract(ZA_UWAGI, "(?<=akceptuje:)([A-Z]*)")) %>%
  mutate(temp_id = paste(BN_id,ZA_RO_ROK,sep = "|"))

test <- merge(import_start,pbl_import,by = "temp_id")

test <- test %>%
  select(ZA_ZAPIS_ID, pracownik_od = pracownik, pracownik_do = pracownik_pbl) %>%
  filter(pracownik_od !=pracownik_do) %>%
  filter(pracownik_od!=""&pracownik_do!="")


count <- as.data.frame(table(test$pracownik_od,test$pracownik_do)) %>%
  filter(Freq > 0) %>%
  arrange(-Freq)

count2 <- as.data.frame(table(test$pracownik_od)) %>%
  filter(Freq > 0) %>%
  arrange(-Freq)

count3 <- as.data.frame(table(test$pracownik_do)) %>%
  filter(Freq > 0) %>%
  arrange(-Freq)

######################
listy_2005 <- gs_read(gs_title("ks_BN_2005_listy_pracowników"), ws = "lista_ksiazek")
listy_2006 <- gs_read(gs_title("ks_BN_2006_listy_pracowników"), ws = "lista_ksiazek")
listy_2007 <- gs_read(gs_title("ks_BN_2007_listy_pracowników"), ws = "lista_ksiazek")
listy_2008 <- gs_read(gs_title("ks_BN_2008_listy_pracowników"), ws = "lista_ksiazek")
listy_2004 <- gs_read(gs_title("ks_BN_2004_listy_pracowników"), ws = "lista_książek")
listy_2004 <- listy_2004 %>%
  mutate(typ_ksiazki = NA, link = NA, link_1 = NA, status = NA, blad_w_imporcie_tytulu = NA) %>%
  select(pracownik,ZA_ZAPIS_ID,typ_ksiazki, link, link_1, rok, status, blad_w_imporcie_tytulu, X100, X245, X650, X655, X246, X250, X260, X300, X380, X490, X500, X501, X546, X600, X700, X041, X080)



do2004 <- RJDBC::dbGetQuery(PBL,
                            "select z.za_zapis_id, z.za_status_imp
from pbl_zapisy z
where z.za_uwagi like '%import%02%'")
listy_2004 <- merge(listy_2004,do2004,by = "ZA_ZAPIS_ID",all.x = TRUE)
listy_2004 <- listy_2004 %>%
  mutate(status = ZA_STATUS_IMP) %>%
  select(-ZA_STATUS_IMP)
listy_2004 <- listy_2004 %>%
  select(pracownik,ZA_ZAPIS_ID,typ_ksiazki, link, link_1, rok, status, blad_w_imporcie_tytulu, X100, X245, X650, X655, X246, X250, X260, X300, X380, X490, X500, X501, X546, X600, X700, X041, X080)


lista_ksiazek <- rbind(listy_2004,listy_2005,listy_2006,listy_2007,listy_2008)

lista_ksiazek <- merge(lista_ksiazek,test,by = "ZA_ZAPIS_ID")

case1 <- lista_ksiazek %>%
  filter(pracownik_od == "GOSIA"& pracownik_do == "PAULINA") %>%
  select(X650,X655,pracownik_od,pracownik_do) %>%
  unique()

case2 <- lista_ksiazek %>%
  filter(pracownik_od == "GOSIA"& pracownik_do == "BEATAD") %>%
  select(X650,X655,pracownik_od,pracownik_do) %>%
  unique()


########################
zapisy <- RJDBC::dbGetQuery(PBL,
                            "select z.za_zapis_id, z.za_status_imp, z.za_uwagi
                            from pbl_zapisy z
                            where z.za_uwagi like '%import%'") %>%
  filter(ZA_STATUS_IMP=="IOK"|ZA_STATUS_IMP=="IPN"|ZA_STATUS_IMP=="IPC") %>%
  mutate(pracownik_pbl = str_extract(ZA_UWAGI, "(?<=akceptuje:)([A-Z]*)")) %>%
  select(ZA_ZAPIS_ID,pracownik_pbl)

lista_ksiazek <- rbind(listy_2004,listy_2005,listy_2006,listy_2007,listy_2008)

deskryptory_dla_osob <- merge(lista_ksiazek, zapisy,by = "ZA_ZAPIS_ID") %>%
  select(X650,X655,pracownik_pbl) %>%
  unique()

test <- deskryptory_dla_osob %>%
  mutate(joint = paste(X650,X655,sep = "|")) %>%
  group_by(joint) %>%
  mutate(grupa = paste(pracownik_pbl,collapse = ",")) %>%
  ungroup() %>%
  select(joint, grupa) %>%
  unique() %>%
  mutate(jeden = !grepl(",",grupa))


test <- test %>%
  filter(grepl("INO",grupa)) %>%
  filter(!grepl("IOK|IMP|IPN|IPC",grupa))

```

```{r}
# wykorzystać INO do tego, żeby buble nie wchodziły do bazy
# nie mogę korzystać z listy polskich miejscowości, bo Warschau to Warszawa, a na liście tego nie będzie
my.packages <- rownames(installed.packages())
install.packages(my.packages)
options(scipen = 999)
options(java.parameters = "-Xmx4g" )
Sys.setenv(JAVA_HOME='C:\\Program Files\\Java\\jdk1.8.0_191\\jre')
options(java.home="C:\\Program Files\\Java\\jre1.8.0_191\\bin")
install.packages("rgl")
install.packages("qpdf")
remove.packages("tabulizer")
library(googlesheets)
library(zoo)
library(openxlsx)
library(stringr)
library(splitstackshape)
library(plyr)
library(dplyr)
library(sqldf)
library(stringdist)
library(fuzzyjoin)
library(data.table)
library(svMisc)
library(tidyverse)
#library(RJDBC)
#library(xlsx)
library(stringi)
library(pdftools)
library(rJava)
library(tabulizer)
.libPaths()
old.packages() 
update.packages(ask = FALSE)
#połączenie z bazą PBL
jdbcDriver =JDBC("oracle.jdbc.OracleDriver",classPath="C:/Users/uzytkownik/Downloads/ojdbc6.jar")
#jdbcDriver =JDBC("oracle.jdbc.OracleDriver",classPath="E:/Cezary/Documents/ojdbc6.jar")
PBL <- dbConnect(jdbcDriver, "jdbc:oracle:thin:@//pbl.ibl.poznan.pl:1521/xe", "IBL_SELECT", "CR333444")

listy_2005 <- gs_read(gs_title("ks_BN_2005_listy_pracowników"), ws = "lista_ksiazek")
listy_2006 <- gs_read(gs_title("ks_BN_2006_listy_pracowników"), ws = "lista_ksiazek")
listy_2007 <- gs_read(gs_title("ks_BN_2007_listy_pracowników"), ws = "lista_ksiazek")
listy_2008 <- gs_read(gs_title("ks_BN_2008_listy_pracowników"), ws = "lista_ksiazek")
listy_2004 <- gs_read(gs_title("ks_BN_2004_listy_pracowników"), ws = "lista_książek")
listy_2004 <- listy_2004 %>%
  mutate(typ_ksiazki = NA, link = NA, link_1 = NA, status = NA, blad_w_imporcie_tytulu = NA) %>%
  select(pracownik,ZA_ZAPIS_ID,typ_ksiazki, link, link_1, rok, status, blad_w_imporcie_tytulu, X100, X245, X650, X655, X246, X250, X260, X300, X380, X490, X500, X501, X546, X600, X700, X041, X080)



do2004 <- RJDBC::dbGetQuery(PBL,
                            "select z.za_zapis_id, z.za_status_imp
from pbl_zapisy z
where z.za_uwagi like '%import%02%'")
listy_2004 <- merge(listy_2004,do2004,by = "ZA_ZAPIS_ID",all.x = TRUE)
listy_2004 <- listy_2004 %>%
  mutate(status = ZA_STATUS_IMP) %>%
  select(-ZA_STATUS_IMP)
listy_2004 <- listy_2004 %>%
  select(pracownik,ZA_ZAPIS_ID,typ_ksiazki, link, link_1, rok, status, blad_w_imporcie_tytulu, X100, X245, X650, X655, X246, X250, X260, X300, X380, X490, X500, X501, X546, X600, X700, X041, X080)


lista_ksiazek <- rbind(listy_2004,listy_2005,listy_2006,listy_2007,listy_2008)
lista_ksiazek <- lista_ksiazek %>%
  select(ZA_ZAPIS_ID,status,X245,X260,X650,X655)

test <- lista_ksiazek %>%
  select(X650,X655,status) %>%
  group_by(paste(X650,X655,sep = "|")) %>%
  mutate(grupa = paste(status,collapse = ",")) %>%
  ungroup() %>%
  unique()
test <- test %>%
  filter(grepl("INO",grupa)) %>%
  filter(!grepl("IOK|IMP|IPN|IPC",grupa))

test2 <- test %>%
  select(X655) %>%
  unique()


# porównanie listy miejscowości z listą polskich miast i wsi
number_of_pages <- pdf_info("C:/Users/uzytkownik/Desktop/Miejscowości_2012.pdf")
number_of_pages <- number_of_pages$pages
# podział PDF na mniejsze pliki
vector_pages <- split(1:number_of_pages, ceiling(seq_along(1:number_of_pages)/50))

library(tabulizer)
# Location of pdf file
location <- 'C:/Users/uzytkownik/Desktop/Miejscowości_2012.pdf'

# Extract the table
i <- 1
for (i in x) {
  paste("out",i,sep = "") <- extract_tables(location,pages = 1:2)
}


#1) get the number of pages of the pdf file

pdfPages <- length(get_page_dims("C:/Users/User/Desktop/pdf/Miejscowości_2012.pdf"))
#2) Create a for loop to store a .csv file for each page.
x <- 1:pdfPages
for (i in x) {
  progress(match(i,x), max.value = length(x)) 
  page <- extract_tables("C:/Users/User/Desktop/pdf/Miejscowości_2012.pdf", pages = i, method =  "lattice")
  write.csv(page, file = paste("C:/Users/User/Desktop/pdf/",i,".csv", sep = ""))
}
#3) Then created another loop for reading each file by one, and rbind it to the next one.

dataPdf  <- data.frame() # to rbind each .csv file
for (i in c(1:pdfPages)){
    progress(match(i,x), max.value = length(x)) 
    page <- read.csv(paste("C:/Users/User/Desktop/pdf/",i,".csv", sep = ""),encoding = "UTF-8", header = TRUE, stringsAsFactors = FALSE)
    dataPdf <- rbind(dataPdf, page) 
}
colnames(dataPdf) <- as.character(dataPdf[1,])

dataPdf <- dataPdf %>%
  filter(`1`!=1) %>%
  select(-1)
dataPdf <- dataPdf %>%
  filter(Rodzaj=="miasto"|Rodzaj=="wieś")
nazwy_polskie <- dataPdf %>%
  select(`Nazwa miejscowości`) %>%
  unique()

write.csv2(nazwy_polskie, "C:/Users/User/Desktop/pdf/nazwy_polskie.csv", row.names = F, na = '', fileEncoding = 'UTF-8')

test <- dataPdf %>%
  select(Rodzaj) %>%
  unique() %>%
  arrange(Rodzaj) %>%
  filter(!grepl(" ",Rodzaj))#filter(!grepl("^część |^kolonia |^osada |^osiedle ",Rodzaj,ignore.case = FALSE))




```




























lista_ksiazek <- lista_ksiazek %>%
  select(pracownik,ZA_ZAPIS_ID,X650,X655)

tytuly <- RJDBC::dbGetQuery(PBL,
                            "select z.za_zapis_id, z.za_tytul, z.za_status_imp, z.za_uwagi, rz.rz_nazwa
                            from pbl_zapisy z
                            join IBL_OWNER.pbl_rodzaje_zapisow rz on rz.rz_rodzaj_id=z.za_rz_rodzaj1_id
                            where z.za_uwagi like '%import%'")

tytuly <- merge(x = tytuly, y= lista_ksiazek, by = "ZA_ZAPIS_ID", all.x = TRUE)

tytuly <- tytuly %>%
  mutate(czy_pam = grepl("pamiętnik", X655, ignore.case = TRUE)) %>%
  mutate(czy_podm = grepl("podm", ZA_UWAGI)) %>%
  filter(!grepl("\\[",ZA_TYTUL)) %>%
  filter(czy_pam==TRUE|czy_podm==TRUE) %>%
  select(-czy_pam,-czy_podm) %>%
  filter(!(ZA_STATUS_IMP == "IOK"&RZ_NAZWA!="książka twórcy (podmiotowa)"))

tytuly <- tytuly %>%
  mutate(gatunek = ifelse(grepl("poezja",X655,ignore.case = TRUE),"[Wiersz]",ifelse(grepl("aforyzm",X655,ignore.case = TRUE),"[Aforyzm]",ifelse(grepl("dramat",X655,ignore.case = TRUE),"[Tekst dramatyczny]",ifelse(grepl("opowiadani",X655,ignore.case = TRUE),"[Opowiadanie]",ifelse(grepl("pamiętniki",X655,ignore.case = TRUE),"[Wspomnienia]",ifelse(grepl("\\$apowieść",X655,ignore.case = TRUE),"[Powieść]",ifelse(grepl("szkice",X655,ignore.case = TRUE),"[Szkic]",ifelse(grepl("fraszka",X655,ignore.case = TRUE),"[Wiersz]",ifelse(grepl("felieton",X655,ignore.case = TRUE),"[Felieton]",ifelse(grepl("esej",X655,ignore.case = TRUE),"[Esej]",ifelse(grepl("wiersz",X655,ignore.case = TRUE),"[Wiersz]",ifelse(grepl("listy",X655,ignore.case = TRUE),"[List]",ifelse(grepl("podróżnicz",X655,ignore.case = TRUE),"[Reportaż]",ifelse(grepl("limeryk",X655,ignore.case = TRUE),"[Wiersz]",ifelse(grepl("miniatur",X655,ignore.case = TRUE),"[Miniatura prozą]",ifelse(grepl("szopka",X655,ignore.case = TRUE),"[Tekst dramatyczny]",ifelse(grepl("tragedia",X655,ignore.case = TRUE),"[Tekst dramatyczny]",ifelse(grepl("utwory sceniczne",X655,ignore.case = TRUE),"[Tekst dramatyczny]",ifelse(grepl("sonet",X655,ignore.case = TRUE),"[Wiersz]",ifelse(grepl("piosenk",X655,ignore.case = TRUE),"[Wiersz]",ifelse(grepl("komedi",X655,ignore.case = TRUE),"[Tekst dramatyczny]",ifelse(grepl("kazani",X655,ignore.case = TRUE),"[Kazanie]",ifelse(grepl("proz",X655,ignore.case = TRUE),"[Proza]",""))))))))))))))))))))))))

tytuly <- tytuly %>%
  mutate(czy = grepl("\\.$|\\!$|\\?$", ZA_TYTUL))
tytuly <- tytuly %>%
  mutate(new_title = ifelse(czy==TRUE&gatunek!="",paste(ZA_TYTUL,gatunek,sep = " "),ifelse(czy==FALSE&gatunek!="",paste(ZA_TYTUL,gatunek, sep = ". "),as.character(ZA_TYTUL)))) %>%
  mutate(new_title = ifelse(grepl("( =)([^ ])",new_title), str_replace(new_title,"( =)([^ ])","\\1 \\2"),as.character(new_title))) %>%
  mutate(new_title = ifelse(grepl("( ; {0,1})", new_title), str_replace_all(new_title, "( ; {0,1})", ". "),as.character(new_title))) %>%
  mutate(new_title = ifelse(grepl("( )(: {0,1})", new_title), str_replace_all(new_title, "( )(: {0,1})", ". "),as.character(new_title)))

tytuly <- tytuly %>%
  filter(gatunek!="") %>%
  select(ZA_ZAPIS_ID,jest = ZA_TYTUL,powinno_byc = new_title)

write.csv2(tytuly, "C:/Users/Cezary/Desktop/ZA_TYTUL.csv", row.names = F, na = '', fileEncoding = 'Windows-1250')
```

```{r opis współtwórców}
lista_ksiazek <- rbind(listy_2004,listy_2005,listy_2006,listy_2007,listy_2008)
lista_ksiazek <- lista_ksiazek %>%
  select(pracownik,ZA_ZAPIS_ID,X245,X700)

wspoltworcy <- RJDBC::dbGetQuery(PBL,
                            "select z.za_zapis_id, z.za_opis_wspoltworcow, z.za_instytucja
                            from pbl_zapisy z
                            where z.za_uwagi like '%import%'")

wspoltworcy <- merge(x = wspoltworcy, y= lista_ksiazek, by = "ZA_ZAPIS_ID", all.x = TRUE)

wspoltworcy <- wspoltworcy %>%
  filter(!is.na(ZA_OPIS_WSPOLTWORCOW))

#zmiana opisu współtwórców

marc_field <- wspoltworcy %>%
  select(ZA_ZAPIS_ID,X700) %>%
  unique()
marc_field <- cSplit(marc_field,"X700",sep = "|",direction = "long")
marc_field$X700<-str_remove_all(marc_field$X700,"^\\|")
marc_field <- mutate(marc_field,
               indicator = str_replace_all(marc_field$X700,"(^.*?)(\\$.*)","\\1"))
subfield_list<- str_extract_all(wspoltworcy$X700,"\\$.")
subfield_list<- unique(unlist(subfield_list))
empty_table<- data.frame(matrix(ncol = length(subfield_list),nrow = lengths(marc_field)[1]))
colnames(empty_table) <-subfield_list

marc_field<-cbind(marc_field,empty_table)

subfield_list_char <- paste("(",subfield_list,")",sep = "")
subfield_list_char <- str_replace_all(subfield_list_char,"\\$","\\\\$")

x <- 1:length(subfield_list)

for (i in x) {
  marc_field$X700 <- str_replace(marc_field$X700,subfield_list_char[i],"|\\1")
  progress(match(i,x), max.value = length(x)) 
}
for (i in x) {
  subfield_list_char2 <- str_replace_all(subfield_list,"\\$","\\\\$")
string_a <- "(^)(.*?\\|"
string_b <- subfield_list_char2[i]
string_c <- ")(.*?)(\\,{0,1})((\\|\\$)(.*)|$)"
string <- paste(string_a,string_b,string_c,sep = "")
marc_field[,i+3] <- ifelse(grepl(subfield_list_char2[i],marc_field$X700),str_replace_all(gsub(string,"\\3",marc_field$X700),"\\${2}.", "~"),NA)
progress(match(i,x), max.value = length(x))  
}
marc_field$`$e` <- str_replace_all(marc_field$`$e`,"\\$e","|")
colnames(marc_field)[9] <- "test"
BN_wspoltworca <- marc_field %>%
  select(ZA_ZAPIS_ID,osoba = `$a`,funkcja = `$e`) %>%
  filter(!is.na(funkcja))

BN_wspoltworca <- mutate(BN_wspoltworca,
                   osoba_nazw = ifelse(grepl(",",BN_wspoltworca$osoba),str_replace_all(BN_wspoltworca$osoba,"(.*?)(, )(.*)","\\1"),as.character(BN_wspoltworca$osoba)),
                   osoba_imie = ifelse(grepl(",",BN_wspoltworca$osoba),str_replace_all(BN_wspoltworca$osoba,"(.*?)(, )(.*)","\\3"),""))

BN_wspoltworca <- BN_wspoltworca %>%
  mutate(funkcja = str_to_lower(funkcja)) %>%
  mutate(osoba_imie = str_replace(osoba_imie, "([a-zaáàâãäăāåąæeéèêëěēėęiíìîïīįioóòôõöőøœuúùûüűūůyýcćčçdďđđgģğkķlłļnńñňņŋrřsśšşsßtťŧþţzżźž]{2})(\\.$)", "\\1"))
  
za_opis_wspoltworcow <- mutate(BN_wspoltworca,
                               opis = paste(BN_wspoltworca$funkcja,BN_wspoltworca$osoba_imie, BN_wspoltworca$osoba_nazw, sep = " "))
za_opis_wspoltworcow <- za_opis_wspoltworcow %>%
  select(ZA_ZAPIS_ID,opis)

za_opis_wspoltworcow <- za_opis_wspoltworcow %>%
  group_by(ZA_ZAPIS_ID) %>%
  mutate(Uwagi = paste(opis, collapse = ". ")) %>%
  select(-opis) %>%
  unique()

#koniec zmiany opisu współtwórców
wspoltworcy <- merge(x = wspoltworcy, y= za_opis_wspoltworcow, by = "ZA_ZAPIS_ID", all.x = TRUE)
#wydobycie strefy odpowiedzialności
marc_field <- wspoltworcy %>%
  select(ZA_ZAPIS_ID,X245)
marc_field$X245<-str_remove_all(marc_field$X245,"^\\|")
marc_field <- mutate(marc_field,
               indicator = str_replace_all(marc_field$X245,"(^.*?)(\\$.*)","\\1"))
subfield_list<- str_extract_all(wspoltworcy$X245,"\\$.")
subfield_list<- unique(unlist(subfield_list))
empty_table<- data.frame(matrix(ncol = length(subfield_list),nrow = lengths(marc_field)[1]))
colnames(empty_table) <-subfield_list

marc_field<-cbind(marc_field,empty_table)

subfield_list_char <- paste("(",subfield_list,")",sep = "")
subfield_list_char <- str_replace_all(subfield_list_char,"\\$","\\\\$")

x <- 1:length(subfield_list)

for (i in x) {
  marc_field$X245 <- str_replace(marc_field$X245,subfield_list_char[i],"|\\1")
  progress(match(i,x), max.value = length(x)) 
}
for (i in x) {
  subfield_list_char2 <- str_replace_all(subfield_list,"\\$","\\\\$")
string_a <- "(^)(.*?\\|"
string_b <- subfield_list_char2[i]
string_c <- ")(.*?)(\\,{0,1})((\\|\\$)(.*)|$)"
string <- paste(string_a,string_b,string_c,sep = "")
marc_field[,i+3] <- ifelse(grepl(subfield_list_char2[i],marc_field$X245),str_replace_all(gsub(string,"\\3",marc_field$X245),"\\${2}.", "~"),NA)
progress(match(i,x), max.value = length(x))  
}

colnames(marc_field)[9] <- "test"
marc_field <- marc_field %>%
  select(ZA_ZAPIS_ID,`$c`)

wspoltworcy <- merge(x = wspoltworcy, y= marc_field, by = "ZA_ZAPIS_ID", all.x = TRUE)

wspoltworcy <- wspoltworcy %>%
  select(ZA_ZAPIS_ID, ZA_OPIS_WSPOLTWORCOW, ZA_INSTYTUCJA, Uwagi, `$c`)

wspoltworcy <- cSplit(wspoltworcy,"$c",sep = " ; ",direction = "long")
#ograniczanie osób ze strefy odpowiedzialności
wspoltworcy <- wspoltworcy %>%
  mutate(czy_mala = grepl(" [a-zęóąśłżźćń]|^[a-zęóąśłżźćń]|\\[[a-zęóąśłżźćń]",`$c`,ignore.case = FALSE)) %>%
  filter(czy_mala==TRUE) %>%
  select(-czy_mala) %>%
  group_by(ZA_ZAPIS_ID) %>%
  mutate(X245 = paste(`$c`, collapse = ", ")) %>%
  select(-`$c`) %>%
  unique()

wspoltworcy <- wspoltworcy %>%
  mutate(order_pbl = as.character(str_extract_all(Uwagi,"(?<=^| |\\[|-)([A-ZAÁÀÂÃÄĂĀÅĄÆEÉÈÊËĚĒĖĘIÍÌÎÏĪĮIOÓÒÔÕÖŐØŒUÚÙÛÜŰŪůYÝCĆČçDĎĐĐGĢĞKĶLŁĻNŃÑŇŅŊRŘSŚŠŞSßTŤŦÞŢ8ZŻŹŽa-zaáàâãäăāåąæeéèêëěēėęiíìîïīįioóòôõöőøœuúùûüűūůyýcćčçdďđđgģğkķlłļnńñňņŋrřsśšşsßtťŧþţzżźž])"))) %>%
  mutate(order_pbl = str_replace_all(order_pbl,"(.*?\")(.)(\".*?.)", "\\2"))

wspoltworcy <- wspoltworcy %>%
  mutate(order_bn = as.character(str_extract_all(X245,"(?<=^| |\\[|-)([A-ZAÁÀÂÃÄĂĀÅĄÆEÉÈÊËĚĒĖĘIÍÌÎÏĪĮIOÓÒÔÕÖŐØŒUÚÙÛÜŰŪůYÝCĆČçDĎĐĐGĢĞKĶLŁĻNŃÑŇŅŊRŘSŚŠŞSßTŤŦÞŢ8ZŻŹŽa-zaáàâãäăāåąæeéèêëěēėęiíìîïīįioóòôõöőøœuúùûüűūůyýcćčçdďđđgģğkķlłļnńñňņŋrřsśšşsßtťŧþţzżźž])"))) %>%
  mutate(order_bn = str_replace_all(order_bn,"(.*?\")(.)(\".*?.)", "\\2"))

wspoltworcy <- wspoltworcy %>%
  mutate(X245 = str_remove(X245, "\\.$")) %>%
  mutate(X245 = str_remove(X245, "\\[")) %>%  
  mutate(X245 = str_remove(X245, "\\]"))

wspoltworcy <- wspoltworcy %>%
  mutate(order_pbl = str_remove_all(order_pbl, "[a-zaáàâãäăāåąæeéèêëěēėęiíìîïīįioóòôõöőøœuúùûüűūůyýcćčçdďđđgģğkķlłļnńñňņŋrřsśšşsßtťŧþţzżźž]")) %>%
  mutate(order_bn = str_remove_all(order_bn, "[a-zaáàâãäăāåąæeéèêëěēėęiíìîïīįioóòôõöőøœuúùûüűūůyýcćčçdďđđgģğkķlłļnńñňņŋrřsśšşsßtťŧþţzżźž]"))

wspoltworcy <- wspoltworcy %>%
  mutate(to_samo = order_pbl==order_bn) %>%
  mutate(X245 = gsub("(^[a-zaáàâãäăāåąæeéèêëěēėęiíìîïīįioóòôõöőøœuúùûüűūůyýcćčçdďđđgģğkķlłļnńñňņŋrřsśšşsßtťŧþţzżźž])(.*)","\\U\\1\\E\\2",perl = TRUE, X245))

jezyk <- dbGetQuery(PBL,
                      "select z.za_zapis_id, z.za_jezyk_oryginalu
                      from pbl_zapisy z
                      where z.za_uwagi like '%import%'")

wspoltworcy <- merge(x = wspoltworcy, y= jezyk, by = "ZA_ZAPIS_ID", all.x = TRUE)
wspoltworcy <- wspoltworcy %>%
  mutate(czy_pl = grepl("pol",ZA_JEZYK_ORYGINALU))
wspoltworcy <- wspoltworcy %>%
  mutate(decyzja = ifelse(to_samo==FALSE|czy_pl==FALSE,FALSE,TRUE))

za_opis_wspoltworcow <- wspoltworcy %>%
  mutate(powinno_byc = ifelse(decyzja==TRUE,as.character(X245),paste(X245,ZA_OPIS_WSPOLTWORCOW,sep = "#"))) %>%
  select(ZA_ZAPIS_ID,jest = ZA_OPIS_WSPOLTWORCOW,powinno_byc)
za_opis_wspoltworcow <- cSplit(za_opis_wspoltworcow,"powinno_byc",sep = "#",direction = "wide")

za_opis_wspoltworcow$powinno_byc_2 <- ifelse(is.na(za_opis_wspoltworcow$powinno_byc_2),'',as.character(za_opis_wspoltworcow$powinno_byc_2))

za_opis_wspoltworcow <- za_opis_wspoltworcow %>%
  mutate(to_samo = powinno_byc_1==powinno_byc_2)

za_opis_wspoltworcow <- za_opis_wspoltworcow %>%
  filter(to_samo==FALSE) %>%
  group_by(ZA_ZAPIS_ID) %>%
  mutate(powinno_byc = paste(powinno_byc_1,powinno_byc_2,sep = "#")) %>%
  mutate(powinno_byc = str_remove_all(powinno_byc,"\\#$")) %>%
  select(ZA_ZAPIS_ID,jest,powinno_byc)

write.csv2(za_opis_wspoltworcow, "C:/Users/Cezary/Desktop/ZA_OPIS_WSPOLTWORCOW.csv", row.names = F, na = '', fileEncoding = 'Windows-1250')


test <- as.data.frame(table(wspoltworcy$decyzja))
```

```{r tytuły oryginałów}
#sprawdzić liczbę \d{4} i różnicować, bo są błędy, np. oryg.: The worlds of Prot, 2002, Prot's report, 2004.
lista_ksiazek <- rbind(listy_2004,listy_2005,listy_2006,listy_2007,listy_2008)
lista_ksiazek <- lista_ksiazek %>%
  select(pracownik,ZA_ZAPIS_ID,X246,X500)

tyt_oryg <- dbGetQuery(PBL,
                      "select z.za_zapis_id, z.za_tytul, z.za_tytul_oryginalu, z.za_status_imp
                      from pbl_zapisy z
                      where z.za_uwagi like '%import%'")

tyt_oryg <- merge(x = tyt_oryg, y= lista_ksiazek, by = "ZA_ZAPIS_ID", all.x = TRUE)

tyt_oryg <- tyt_oryg %>%
  filter(!is.na(ZA_TYTUL_ORYGINALU)) %>%
  filter(!is.na(X500)) %>%
  filter(grepl("oryg",X500)|grepl("oryg",X246))

marc_field <- tyt_oryg %>%
  select(ZA_ZAPIS_ID,X246)
marc_field$X246 <- str_replace_all(marc_field$X246,"(^|\\|)","~\\1")
marc_field <- cSplit(marc_field,"X246",sep = "~",direction = "long")
marc_field$X246<-str_remove_all(marc_field$X246,"^\\|")
marc_field <- mutate(marc_field,
               indicator = str_replace_all(marc_field$X246,"(^.*?)(\\$.*)","\\1"))
subfield_list<- str_extract_all(tyt_oryg$X246,"\\$.")
subfield_list<- unique(unlist(subfield_list))
empty_table<- data.frame(matrix(ncol = length(subfield_list),nrow = lengths(marc_field)[1]))
colnames(empty_table) <-subfield_list

marc_field<-cbind(marc_field,empty_table)

subfield_list_char <- paste("(",subfield_list,")",sep = "")
subfield_list_char <- str_replace_all(subfield_list_char,"\\$","\\\\$")

x <- 1:length(subfield_list)

for (i in x) {
  marc_field$X246 <- str_replace(marc_field$X246,subfield_list_char[i],"|\\1")
  progress(match(i,x), max.value = length(x)) 
}
for (i in x) {
  subfield_list_char2 <- str_replace_all(subfield_list,"\\$","\\\\$")
string_a <- "(^)(.*?\\|"
string_b <- subfield_list_char2[i]
string_c <- ")(.*?)(\\,{0,1})((\\|\\$)(.*)|$)"
string <- paste(string_a,string_b,string_c,sep = "")
marc_field[,i+3] <- ifelse(grepl(subfield_list_char2[i],marc_field$X246),str_replace_all(gsub(string,"\\3",marc_field$X246),"\\${2}.", "~"),NA)
progress(match(i,x), max.value = length(x))  
}
colnames(marc_field)[9] <- "test"
marc_field <- marc_field %>%
  select(-9) %>%
  filter(X246!="") %>%
  select(ZA_ZAPIS_ID,`$a`,`$b`)
marc_field$`$a` <- str_remove(marc_field$`$a`," :$")

tyt_oryg <- merge(x = tyt_oryg, y= marc_field, by = "ZA_ZAPIS_ID", all.x = TRUE)

x <- 1:lengths(tyt_oryg[1])
for (i in x) {
  tyt_oryg$czy[i] <- grepl(tyt_oryg$`$a`[i],tyt_oryg$X500[i])
}

tyt_oryg <- tyt_oryg %>%
  mutate(czy_oryg = grepl("oryg",X500)) %>%
  filter(czy==1&czy_oryg==TRUE)

tyt_oryg <- tyt_oryg %>%
  select(-X246,-czy,-czy_oryg)
tyt_oryg <- tyt_oryg %>%
  mutate(test = str_replace(X500,"(.*?)(oryg)(.*)","\\2\\3"))

tyt_oryg <- tyt_oryg %>%
  mutate(ile_dwukrop = str_count(test,"[^ ]:")) %>%
  mutate(ile_cudzys = as.integer(str_count(test, "\"")/2)) %>%
  mutate(ile_oryg = str_count(test, "oryg")) %>%
  mutate(ile_elem = str_count(test," ; ")) %>%
  mutate(ile_dat = str_count(test,"\\d{4}"))

tyt_oryg <- tyt_oryg %>%
  select(-`$a`,-`$b`) %>%
  unique()

tyt_oryg <- tyt_oryg %>%
  mutate(new = ifelse(ile_oryg==1&ile_cudzys==0&ile_dat==1,str_replace(test,"(^.*?[^\\d]\\d{0,1}\\d, |.*?:{0,1} {0,1}\\[{0,1})([A-ZAÁÀÂÃÄĂĀÅĄÆEÉÈÊËĚĒĖĘIÍÌÎÏĪĮIOÓÒÔÕÖŐØŒUÚÙÛÜŰŪůYÝCĆČçDĎĐĐGĢĞKĶLŁĻNŃÑŇŅŊRŘSŚŠŞSßTŤŦÞŢ8ZŻŹŽ].*?)(\"\\. [A-ZAÁÀÂÃÄĂĀÅĄÆEÉÈÊËĚĒĖĘIÍÌÎÏĪĮIOÓÒÔÕÖŐØŒUÚÙÛÜŰŪůYÝCĆČçDĎĐĐGĢĞKĶLŁĻNŃÑŇŅŊRŘSŚŠŞSßTŤŦÞŢ8ZŻŹŽ].*?$|\"\\. \\d{4}\\. [A-ZAÁÀÂÃÄĂĀÅĄÆEÉÈÊËĚĒĖĘIÍÌÎÏĪĮIOÓÒÔÕÖŐØŒUÚÙÛÜŰŪůYÝCĆČçDĎĐĐGĢĞKĶLŁĻNŃÑŇŅŊRŘSŚŠŞSßTŤŦÞŢ8ZŻŹŽ].*?$|, \\d{4}.*?$|\\. - .*?$|\\. Na.*?.$|\\. Wg.*?.$| \\/\\/.*?$|\\W \\d{4}\\.$|\\.\\|.*?$|\"{0,1} \\d{4}\\.$|\"{0,1}\\.$)","\\2"),ifelse(ile_oryg==1&ile_cudzys==0&ile_dat==0,str_replace(test,"(^.*?[^\\d]\\d{0,1}\\d, |.*?:\\${0,1}a{0,1} {0,1}\\[{0,1})([A-ZAÁÀÂÃÄĂĀÅĄÆEÉÈÊËĚĒĖĘIÍÌÎÏĪĮIOÓÒÔÕÖŐØŒUÚÙÛÜŰŪůYÝCĆČçDĎĐĐGĢĞKĶLŁĻNŃÑŇŅŊRŘSŚŠŞSßTŤŦÞŢ8ZŻŹŽ].*?)(\"\\. [A-ZAÁÀÂÃÄĂĀÅĄÆEÉÈÊËĚĒĖĘIÍÌÎÏĪĮIOÓÒÔÕÖŐØŒUÚÙÛÜŰŪůYÝCĆČçDĎĐĐGĢĞKĶLŁĻNŃÑŇŅŊRŘSŚŠŞSßTŤŦÞŢ8ZŻŹŽ].*?$|\"\\. \\d{4}\\. [A-ZAÁÀÂÃÄĂĀÅĄÆEÉÈÊËĚĒĖĘIÍÌÎÏĪĮIOÓÒÔÕÖŐØŒUÚÙÛÜŰŪůYÝCĆČçDĎĐĐGĢĞKĶLŁĻNŃÑŇŅŊRŘSŚŠŞSßTŤŦÞŢ8ZŻŹŽ].*?$|, \\d{4}.*?$|\\. - .*?$|\\. Na.*?.$|\\. Wg.*?.$|\\. Stanowi.*?.$|\\. Pseud.*?.$|\\. P-.*?.$|\\. Tyt.*?.$| \\/\\/.*?$|\\W \\d{4}\\.$|\\. {0,1}\\|.*?$|\"{0,1} \\d{4}\\.$|\"{0,1}\\.$|$)","\\2"),ifelse(ile_oryg==1&ile_cudzys==1&ile_dat==1,str_replace(test,"(^.*?[^\\d]\\d{0,1}\\d, |.*?:{0,1} {0,1}\"{0,1})([A-ZAÁÀÂÃÄĂĀÅĄÆEÉÈÊËĚĒĖĘIÍÌÎÏĪĮIOÓÒÔÕÖŐØŒUÚÙÛÜŰŪůYÝCĆČçDĎĐĐGĢĞKĶLŁĻNŃÑŇŅŊRŘSŚŠŞSßTŤŦÞŢ8ZŻŹŽ].*?)(\"\\. [A-ZAÁÀÂÃÄĂĀÅĄÆEÉÈÊËĚĒĖĘIÍÌÎÏĪĮIOÓÒÔÕÖŐØŒUÚÙÛÜŰŪůYÝCĆČçDĎĐĐGĢĞKĶLŁĻNŃÑŇŅŊRŘSŚŠŞSßTŤŦÞŢ8ZŻŹŽ].*?$|\"\\.{0,1} \\d{4}\\. [A-ZAÁÀÂÃÄĂĀÅĄÆEÉÈÊËĚĒĖĘIÍÌÎÏĪĮIOÓÒÔÕÖŐØŒUÚÙÛÜŰŪůYÝCĆČçDĎĐĐGĢĞKĶLŁĻNŃÑŇŅŊRŘSŚŠŞSßTŤŦÞŢ8ZŻŹŽ].*?$|, \\d{4}.*?$|\\. - .*?$|\\. Na.*?.$|\\. Wg.*?.$|\\. Stanowi.*?.$|\\. Pseud.*?.$|\\. P-.*?.$|\\. Tyt.*?.$| \\/\\/.*?$|\\W \\d{4}\\.$| \\d{0,4}\\. {0,1}\\|.*?$|\"{0,1} \\d{4}\\.$|\"{0,1}\\.$|$)","\\2"),ifelse(ile_oryg==1&ile_cudzys==1&ile_dat==0,str_replace(test,"(^.*?[^\\d]\\d{0,1}\\d, |.*?:{0,1} {0,1}\"{0,1})([A-ZAÁÀÂÃÄĂĀÅĄÆEÉÈÊËĚĒĖĘIÍÌÎÏĪĮIOÓÒÔÕÖŐØŒUÚÙÛÜŰŪůYÝCĆČçDĎĐĐGĢĞKĶLŁĻNŃÑŇŅŊRŘSŚŠŞSßTŤŦÞŢ8ZŻŹŽ].*?)(\"\\. [A-ZAÁÀÂÃÄĂĀÅĄÆEÉÈÊËĚĒĖĘIÍÌÎÏĪĮIOÓÒÔÕÖŐØŒUÚÙÛÜŰŪůYÝCĆČçDĎĐĐGĢĞKĶLŁĻNŃÑŇŅŊRŘSŚŠŞSßTŤŦÞŢ8ZŻŹŽ].*?$|\"\\.{0,1} \\d{4}\\. [A-ZAÁÀÂÃÄĂĀÅĄÆEÉÈÊËĚĒĖĘIÍÌÎÏĪĮIOÓÒÔÕÖŐØŒUÚÙÛÜŰŪůYÝCĆČçDĎĐĐGĢĞKĶLŁĻNŃÑŇŅŊRŘSŚŠŞSßTŤŦÞŢ8ZŻŹŽ].*?$|, \\d{4}.*?$|\\. - .*?$|\\. Na.*?.$|\\. Wg.*?.$|\\. Stanowi.*?.$|\\. Pseud.*?.$|\\. P-.*?.$|\\. Tyt.*?.$| \\/\\/.*?$|\\W \\d{4}\\.$| \\d{0,4}\\. {0,1}\\|.*?$|\"{0,1} \\d{4}\\.$|\"{0,1}\\.$|\\]{0,1}\\..*?$|$)","\\2"),"")))))



#tyt_oryg  <- tyt_oryg %>%
#  mutate(new = ifelse(ile_dwukrop==1&ile_cudzys==0&ile_oryg==1&ile_elem==0,str_replace(test,"(^.*?[^\\d]\\d{0,1}\\d, |.*?: {0,1}\"{0,1})([A-ZAÁÀÂÃÄĂĀÅĄÆEÉÈÊËĚĒĖĘIÍÌÎÏĪĮIOÓÒÔÕÖŐØŒUÚÙÛÜŰŪůYÝCĆČçDĎĐĐGĢĞKĶLŁĻNŃÑŇŅŊRŘSŚŠŞSßTŤŦÞŢ8ZŻŹŽ].*?)(, \\d{4}.*?$|\\. - .*?$|\\. Na.*?.$|\\W \\d{4}\\.$|\\.\\|.*?$|\\.$)","\\2"),ifelse(ile_dwukrop==1&ile_cudzys==1&ile_oryg==1&ile_elem==0,str_replace(test,"(^.*?: {0,1}\"{0,1})([A-ZAÁÀÂÃÄĂĀÅĄÆEÉÈÊËĚĒĖĘIÍÌÎÏĪĮIOÓÒÔÕÖŐØŒUÚÙÛÜŰŪůYÝCĆČçDĎĐĐGĢĞKĶLŁĻNŃÑŇŅŊRŘSŚŠŞSßTŤŦÞŢ8ZŻŹŽ].*?)(\"\\..*?$|\" .*?$|, \\d{4}.*?$|\\. - .*?$|\\.$|\\.\\|.*?$)","\\2"),ifelse(ile_dwukrop==2&ile_cudzys==0&ile_oryg==1&ile_elem==0,str_replace(test,"(.*?[^\\d]\\d{0,1}\\d, |.*?: )([A-ZAÁÀÂÃÄĂĀÅĄÆEÉÈÊËĚĒĖĘIÍÌÎÏĪĮIOÓÒÔÕÖŐØŒUÚÙÛÜŰŪůYÝCĆČçDĎĐĐGĢĞKĶLŁĻNŃÑŇŅŊRŘSŚŠŞSßTŤŦÞŢ8ZŻŹŽ].*?)( \\/\\/.*?$|, \\d{4}.*?$|\\. P{0,1}- .*?$|\\. Na.*?.$|\\. Stanowi.*?.$|\\. Tyt.*?.$|\\, tyt.*?.$|\\. Wg.*?.$|\\. Pseud.*?.$|\\W \\d{4}\\.$|\\. {0,1}\\|.*?$|\\.$|\\. \\d{4}.*?$)","\\2"),ifelse(ile_dwukrop==2&ile_cudzys==1&ile_oryg==1&ile_elem==0,str_replace(test,"(^.*?: {0,1}\"{0,1})([A-ZAÁÀÂÃÄĂĀÅĄÆEÉÈÊËĚĒĖĘIÍÌÎÏĪĮIOÓÒÔÕÖŐØŒUÚÙÛÜŰŪůYÝCĆČçDĎĐĐGĢĞKĶLŁĻNŃÑŇŅŊRŘSŚŠŞSßTŤŦÞŢ8ZŻŹŽ].*?)(\"\\..*?$|\" .*?$|, \\d{4}.*?$|\\. - .*?$|\\.$|\\.\\|.*?$)","\\2"),ifelse(ile_dwukrop==3&ile_cudzys==0&ile_oryg==1&ile_elem==0,str_replace(test,"(.*?[^\\d]\\d{0,1}\\d, |.*?: \\[{0,1})([A-ZAÁÀÂÃÄĂĀÅĄÆEÉÈÊËĚĒĖĘIÍÌÎÏĪĮIOÓÒÔÕÖŐØŒUÚÙÛÜŰŪůYÝCĆČçDĎĐĐGĢĞKĶLŁĻNŃÑŇŅŊRŘSŚŠŞSßTŤŦÞŢ8ZŻŹŽ].*?)( \\/\\/.*?$|, \\d{4}.*?$|\\. P{0,1}- .*?$|\\. Na.*?.$|\\. Stanowi.*?.$|\\. Tyt.*?.$|\\, tyt.*?.$|\\. Wg.*?.$|\\. Pseud.*?.$|\\W \\d{4}\\.$|\\. {0,1}\\|.*?$|\\.$|\\. \\d{4}.*?$)","\\2"),as.character(str_extract_all(ifelse(tyt_oryg$ile_dwukrop==2&tyt_oryg$ile_cudzys==0&tyt_oryg$ile_oryg==2&tyt_oryg$ile_elem==0,as.character(str_extract_all(tyt_oryg$test,"(.*?: '{0,1}\\[{0,1})([A-ZAÁÀÂÃÄĂĀÅĄÆEÉÈÊËĚĒĖĘIÍÌÎÏĪĮIOÓÒÔÕÖŐØŒUÚÙÛÜŰŪůYÝCĆČçDĎĐĐGĢĞKĶLŁĻNŃÑŇŅŊRŘSŚŠŞSßTŤŦÞŢ8ZŻŹŽ].*?)(, [a-zaáàâãäăāåąæeéèêëěēėęiíìîïīįioóòôõöőøœuúùûüűūůyýcćčçdďđđgģğkķlłļnńñňņŋrřsśšşsßtťŧþţ8zżźž].*?|, \\d{4}\\W [a-zaáàâãäăāåąæeéèêëěēėęiíìîïīįioóòôõöőøœuúùûüűūůyýcćčçdďđđgģğkķlłļnńñňņŋrřsśšşsßtťŧþţ8zżźžA-ZAÁÀÂÃÄĂĀÅĄÆEÉÈÊËĚĒĖĘIÍÌÎÏĪĮIOÓÒÔÕÖŐØŒUÚÙÛÜŰŪůYÝCĆČçDĎĐĐGĢĞKĶLŁĻNŃÑŇŅŊRŘSŚŠŞSßTŤŦÞŢ8ZŻŹŽ]|\\] \\d{4})")),""),"(?<=.: |.: '|.: \\[)([A-ZAÁÀÂÃÄĂĀÅĄÆEÉÈÊËĚĒĖĘIÍÌÎÏĪĮIOÓÒÔÕÖŐØŒUÚÙÛÜŰŪůYÝCĆČçDĎĐĐGĢĞKĶLŁĻNŃÑŇŅŊRŘSŚŠŞSßTŤŦÞŢ8ZŻŹŽ].*?)(?=, [a-zaáàâãäăāåąæeéèêëěēėęiíìîïīįioóòôõöőøœuúùûüűūůyýcćčçdďđđgģğkķlłļnńñňņŋrřsśšşsßtťŧþţ8zżźž].{0,4}|, \\d{4}\\W [a-zaáàâãäăāåąæeéèêëěēėęiíìîïīįioóòôõöőøœuúùûüűūůyýcćčçdďđđgģğkķlłļnńñňņŋrřsśšşsßtťŧþţ8zżźžA-ZAÁÀÂÃÄĂĀÅĄÆEÉÈÊËĚĒĖĘIÍÌÎÏĪĮIOÓÒÔÕÖŐØŒUÚÙÛÜŰŪůYÝCĆČçDĎĐĐGĢĞKĶLŁĻNŃÑŇŅŊRŘSŚŠŞSßTŤŦÞŢ8ZŻŹŽ]|\\] \\d{4})"))))))))

tyt_oryg$new <- str_remove(tyt_oryg$new, "^c\\(\"|\"\\)$")
tyt_oryg$new <- str_remove(tyt_oryg$new, "\"\\)$")
tyt_oryg$new <- str_remove(tyt_oryg$new, "\\[")
tyt_oryg$new <- str_remove(tyt_oryg$new, "\\]")
tyt_oryg$new <- str_replace(tyt_oryg$new, "\", \"",", ")
tyt_oryg$new <- str_replace(tyt_oryg$new, "character\\(0\\)", "")
tyt_oryg$new <- str_replace(tyt_oryg$new, " ; ", ", ")

tyt_oryg$new <- gsub("(.*?)(\\.{0,1})( : )(\\({0,1}[A-ZAÁÀÂÃÄĂĀÅĄÆEÉÈÊËĚĒĖĘIÍÌÎÏĪĮIOÓÒÔÕÖŐØŒUÚÙÛÜŰŪůYÝCĆČçDĎĐĐGĢĞKĶLŁĻNŃÑŇŅŊRŘSŚŠŞSßTŤŦÞŢ8ZŻŹŽa-zaáàâãäăāåąæeéèêëěēėęiíìîïīįioóòôõöőøœuúùûüűūůyýcćčçdďđđgģğkķlłļnńñňņŋrřsśšşsßtťŧþţ8zżźž])(.*?$)","\\1. \\U\\4\\E\\5",perl = TRUE, tyt_oryg$new)
tyt_oryg$new <- gsub("( )(:)( {0,1}[a-zaáàâãäăāåąæeéèêëěēėęiíìîïīįioóòôõöőøœuúùûüűūůyýcćčçdďđđgģğkķlłļnńñňņŋrřsśšşsßtťŧþţ8zżźž])(.)","\\1\\U\\3\\E\\4",perl = TRUE, tyt_oryg$new)

do_sprawdzenia <- tyt_oryg %>%
  filter(new=="") %>%
  select(ZA_ZAPIS_ID, pracownik, ZA_STATUS_IMP)

tyt_oryg <- tyt_oryg %>%
  filter(new!="") %>%
  select(ZA_ZAPIS_ID, jest = ZA_TYTUL_ORYGINALU, powinno_byc = new)
#write.csv2(tyt_oryg, "C:/Users/Cezary/Desktop/tyt_oryg.csv", row.names = F, na = '', fileEncoding = 'Windows-1250')
write.csv2(tyt_oryg, "C:/Users/Cezary/Desktop/ZA_TYTUL_ORYGINALU.csv", row.names = F, na = '', fileEncoding = 'Windows-1250')
write.csv2(do_sprawdzenia, "C:/Users/Cezary/Desktop/tyt_oryg_do_sprawdzenia.csv", row.names = F, na = '', fileEncoding = 'Windows-1250')


test <- as.data.frame(table(tyt_oryg$ile_dwukrop,tyt_oryg$ile_cudzys,tyt_oryg$ile_oryg,tyt_oryg$ile_elem,tyt_oryg$ile_dat))
test <- as.data.frame(table(tyt_oryg$ile_oryg,tyt_oryg$ile_cudzys,tyt_oryg$ile_dat))
test <- test %>%
  filter(Freq>0)
colnames(test) <- c("ile_oryg", "ile_cudzys", "ile_dat", "Freq")

```
